臺灣花蓮地方法院刑事判決　　　　　　　　　　　　　　九十四年度易字第八三號
　　公　訴　人　臺灣花蓮地方法院檢察署檢察官
　　被　　　告　庚○○
右列被告因竊盜案件，經檢察官提起公訴（九十四年度偵字第一一四五號）及移
案審理（九十四年度偵字第一二二八、一二二九、一二三０、一二三一、一二三二、
一二三三、一二三四號），被告於本院準備程序進行中，就被訴犯罪事實為有罪之陳
述，經本院合議庭裁定由受命法官獨任進行簡式審判程序審理後，本院判決如左：
    主  文
庚○○連續結夥三人以上，攜帶兇器竊盜，累犯，處有期徒刑壹年。
    事  實
一、庚○○前有多次竊盜前科，且曾於民國九十一年間因竊盜案件，經本院於九十一
    年十一月五日以九十一年度簡上字第一六號刑事判決處有期徒刑九月確定，並於
    九十二年三月二十一日因徒刑執行完畢出監。詎其猶不知悔改，仍基於意圖為自
    己不法所有之概括犯意，先後於下列時間、地點，竊取他人財物：
（一）於九十三年十一月二十日晚上十時許，在花蓮市○○○街十二號癸○○住處後
      門騎樓，徒手竊取癸○○所有之腳踏車一輛，得手後，供己代步使用。
（二）於九十四年一月十七日下午三時許，在花蓮市○○○○街三十二號之一辛○○
      住處後門，徒手竊取辛○○所有之腳踏車一輛，得手後，供己代步使用。嗣於
      同日下午五時四十分許，為警在上開廢棄台汽客運站查獲，並起出該腳踏車。
（三）於九十四年一月十七日某時，在鐵路管理局花蓮站，徒手竊取丙○○所有之腳
      踏車一輛，得手後，供己代步使用。嗣於同年二月二十七日為警循線查獲，並
      起出該腳踏車。
（四）夥同二名姓名年籍不詳之成年男子，共同基於意圖為自己不法所有之犯意聯絡
      ，並持客觀上足供兇器使用之活動扳手二支，於九十四年三月七日下午五時許
      ，在花蓮市○○○街與國民八街口廢棄台汽客運站，由該二名男子持該活動扳
      手撬開固定於該處地上之不銹鋼柵欄一個，庚○○則在旁負責把風，得手後，
      由庚○○將該柵欄放置於前揭癸○○之腳踏車上，欲載往資源回收場變賣之際
      ，旋即為警當場查獲，並起出該腳踏車及不銹鋼柵欄。
（五）與林金忠共同基於意圖為自己不法所有之犯意聯絡，於九十四年三月九日凌晨
      二時三十五分許，在花蓮市○○○路七十六號全聯社福利中心旁工地，二人徒
      手竊取甲○○所有之板模支撐鐵柱六支，得手後，欲離去之際，為警當場查獲
      ，並起出該板模支撐鐵柱。
（六）於九十四年三月十五日晚上十一時許，在花蓮市○○○街一號對面工地，徒手
      竊取丁○○所有之板模支撐架二支，得手後，於翌日即同年月十六日上午十一
      時四十五分許，將上開竊得之支撐架欲載往資源回收場變賣之際，為警在花蓮
      市○○○路與國聯四路交岔路口查獲，並起出該支撐架。
（七）於九十四年三月二十一日下午一時四十分許，在花蓮市○○○路與國民三街口
      工地內，徒手竊取乙○○○所有之角鐵二支，得手後，將之放置於其所騎乘之
      腳踏車上欲離去之際，旋即為警當場查獲，並起出該角鐵。
（八）於九十四年三月三十一日晚上十一時許，在花蓮市○○○街與國盛八街口工地
      ，徒手竊取壬○○所有之綁板模鐵絲（共約十斤），得手後，於翌日即同年四
      月一日下午三時二十分許，將上開竊得之鐵絲載往花蓮市○○路二十三之二號
      資源回收場變賣之際，為警查獲，並起出該鐵絲。
（九）於九十四年四月十九日中午十二時三十分許，在花蓮市○○○路一二九號對面
      工地，徒手竊取己○○所有之板模支撐鐵架三捆（合計七十五支），得手後，
      欲離去之際，旋即為警當場查獲，並起出該支撐鐵架。
二、案經花蓮縣警察局花蓮分局、鳳林分局及內政部警政署鐵路警察局第四警務段報
    請臺灣花蓮地方法院檢察署檢察官偵查起訴及函送併案審理。
    理  由
一、右開事實，業據被告庚○○迭於警訊、偵查中及本院訊問時均坦承不諱，核與共
    同被告林金忠於警詢及偵訊之供述以及被害人癸○○、辛○○、丙○○、甲○○
    、丁○○、乙○○○、壬○○及己○○所指訴失竊之情節相符，並有贓證物品認
    領保管收據及照片附卷可證。是被告自白與事實相符，其自白應可採信。本件事
    證明確，被告犯行足堪認定，應予依法論科。
二、按刑法第三百二十一條第一項第三款之攜帶兇器竊盜罪，係以行為人攜帶兇器竊
    盜為其加重條件，此所謂兇器，其種類並無限制，凡客觀上足對人之生命、身體
    、安全構成威脅，具有危險性之兇器均屬之，且祇須行竊時攜帶此種具有危險性
    之兇器為已足，並不以攜帶之初有行兇之意圖為必要（最高法院七十九年度台上
    字第五二五三號判決要旨參照）。是上開事實欄一之（四）所載之活動扳手係由
    金屬打造，質地堅硬，為足以殺傷人生命、身體之器械，乃屬具有危險性之兇器
    甚明，故就事實欄一之（四）部分，核被告所為，係犯刑法第三百二十一條第一
    項第三、四款之結夥三人以上攜帶兇器竊盜罪。而就其餘事實欄一所載部分，核
    被告所為，係犯刑法第三百二十條第一項之竊盜罪。就事實欄一之（四）、（五
    ）部分，被告分別與二名姓名年籍資料不詳之男子、林金忠間，有犯意聯絡及行
    為分擔，為共同正犯。又被告前揭多次竊盜犯行，時間緊接，方法相同，觸犯構
    成要件相同之罪名，顯係基於概括犯意反覆為之，應依刑法第五十六條連續犯之
    規定論以一罪即連續加重竊盜罪，並加重其刑。至公訴人另以九十三年度偵字第
    一二二七、一二二八、一二二九、一二三０、一二三一、一二三二、一二三三及
    一二三四號函送併案審理有關被告於事實欄一之（一）至（八）所載之時間、地
    點竊取上開財物之事實，雖未經提起公訴，惟檢察官就犯罪事實一部起訴者，其
    效力及於全部，況且該部分與檢察官提起公訴之犯罪事實有連續犯之裁判上一罪
    之關係，故就上開部分，本院亦應予以審理，併此敘明。復查被告前有多次竊盜
    前科，且曾於九十一年間因竊盜案件，經本院於九十一年十一月五日以九十一年
    度簡上字第一六號刑事判決處有期徒刑九月確定，並於九十二年三月二十一日因
    徒刑執行完畢出監在案，此有臺灣高等法院被告前案紀錄表、上開判決及八十七
    年度易字第一八四號、八十九年度易字第八九六號刑事判決各乙份在卷可稽，是
    被告五年以內再犯本件有期徒刑以上之罪，為累犯，應依刑法第四十七條之規定
    加重其刑，並依法遞加之。爰審酌被告前有多次竊盜前科，素行不良，卻不思悔
    悟而再犯本件多次竊盜犯行，惟被害財物之數量、價值並非巨額，且被告犯罪後
    坦承犯行，態度良好，以及所得財物均已歸還被害人等一切情狀，量處如主文所
    示之刑，以資懲儆。另就事實欄一之（四）部分，活動扳手二支雖係供本件犯罪
    所用之物，但卷內並無其他積極證據足資認定係被告或共犯所有，且未經扣案，
    殊難逕予認定尚屬存在，爰不予宣告沒收，附此敘明。
據上論斷，應依刑事訴訟法第二百九十九條第一項前段、第二百七十三條之一第一項
，刑法第五十六條、第三百二十一條第一項第三、四款、第三百二十條第一項、第四
十七條，罰金罰鍰提高標準條例第一條前段，判決如主文。
本案經檢察官戊○○到庭執行職務。
中      華      民      國      九十四      年      六      月    十    日
                                臺灣花蓮地方法院刑事第三庭
                                    法  官    饒  金  鳳
右正本證明與原本無異。
如對本判決不服，應於送達後十日內，向本院提出上訴。（應抄附繕本）
                                    法院書記官
中      華      民      國      九十四      年      六      月    十    日
附錄本案論罪科刑之法律條文：
刑法第三百二十一條第一項
犯竊盜罪而有左列情形之一者，處六月以上、五年以下有期徒刑：
一  於夜間侵入住宅或有人居住之建築物、船艦或隱匿其內而犯之者。
二  毀越門扇、牆垣或其他安全設備而犯之者。
三  攜帶兇器而犯之者。
四  結夥三人以上而犯之者。
五  乘火災、水災或其他災害之際而犯之者。
六  在車站或埠頭而犯之者。
前項之未遂犯罰之。
